臺灣高等法院臺中分院刑事判決　　　　　96年度上易字第61號
上　訴　人　臺灣南投地方法院檢察署檢察官
被　　　告　丁○○
　　　　　　　　　　　5
　　　　　　　　　　現於臺灣臺中監獄南投分監
上列上訴人因被告竊盜案件，不服臺灣南投地方法院95年度訴字
第779號中華民國95年11月7日第一審判決（起訴案號：臺灣南投
地方法院檢察署95年度偵字第2425號），提起上訴，暨同署檢察
官移送併辦（95年度偵字第4881號）本院判決如下：
    主  文
原判決關於被告丁○○被訴於民國95年5月14日犯竊盜罪及定應
執行刑部分，均撤銷。
丁○○共同連續竊盜，處有期徒刑伍月，如易科罰金，以銀元參
佰元即新臺幣玖佰元折算壹日。
    犯罪事實
一、丁○○基於意圖為自己不法所有之概括犯意，先於民國（下
    同）95年5月14日22時許，在南投縣草屯鎮○○街177號大樓
    地下室停車場內，見丙○○所有車號BMH—835號重型機車置
    物箱未關好之際，認有機可趁，即徒手竊取該置物箱內之現
    金新臺幣（下同）3000元，嗣因停車場內監視器攝得丁○○
    之行竊過程，經警調閱上開監視器查看始循線查獲；復與鄧
    吉祥共同基於上開之竊盜犯意聯絡，又於95年6月27日上午5
    時30分許，由鄧吉祥騎乘車牌號碼LEQ－135號重型機車附載
    丁○○，前往南投縣草屯鎮○○路○段435號前，共同徒手竊
    取乙○○所有之馬達 2台，得手後持往草屯鎮南埔里某資源
    回收場變賣新臺幣（下同）1000餘元，朋分花用；再於95年
    6月29日上午4時30分許，鄧吉祥復騎乘上開機車搭載丁○○
    ，前往上址，共同徒手竊取乙○○所有之馬達 3台（廠牌分
    為日本製東芝牌、國產日立牌、國產正久牌），得手後擺放
    於鄧吉祥住處，嗣經警調閱路口監視器畫面而循線查知上情
    。
二、案經南投縣政府警察局報請臺灣南投地方法院檢察署檢察官
    偵查起訴，及該署檢察官移送併辦。
    理  由
一、查，檢察官及被告丁○○於本案辯論終結前，對被害人丙○○、乙○○，及共同正犯鄧吉祥之警詢筆錄，均未主張有刑
    事訴訟法第159條第1項不得為證據之情形，且渠等之警詢筆
    錄又查無不法取供之情形，亦核與被告供述之情節相符，依
    刑事訴訟法第 159條之5第2項之規定，自有證據能力。次按
    被告以外之人於偵查中向檢察官所為之陳述，除顯有不可信
    之情況者外，得為證據，刑事訴訟法第 159條之1第2項定有
    明文，是否「顯有不可信之情況」，係由法院依該偵查中陳
    述之外部情況以為判斷。本案證人鄧吉祥之偵訊筆錄，經檢
    察官諭知證人具結之義務及偽證之處罰並命朗讀結文具結後
    ，以證人之身分完整、陳述與被告行竊之經過，檢察官就上
    開偵查訊問之實施，並無任何違反相關規定之瑕疵，證人鄧
    吉祥於偵訊時之證詞並無「顯有不可信之情況」，亦應認有
    證據能力，合先敘明。
二、訊據被告對於上開犯罪事實均坦承不諱（見草屯分局投草警
    刑字第0950012373號卷第2、3頁，投草警刑字第0950015555
    號卷第6至9頁，偵字第2425號卷第14頁，偵字第3140號卷第
    17、18頁，原審卷第37頁），核與被害人丙○○、乙○○於
    警詢時指述失竊，及共同正犯鄧吉祥於警詢、偵查中結證共
    同行竊之情節相符（見投草警刑字第0950012373號卷第5、6
    頁，投草警刑字第0950015555號卷第1至5、13、14頁，偵字
    第3140號卷第10頁），並有監視器翻拍照片、贓物認領保管
    單在卷可佐（見投草警刑字第 0950012373號卷第7頁，投草
    警刑字第0950015555號卷第16、18至20頁），本案事證已臻
    明確，被告嗣於本院審理時辯稱：95年6月29日上午4時30分
    許，僅竊取乙○○所有之馬達2台云云 ，應係誤記所致，被
    告上開犯行應堪認定。
三、按：
  (一)被告行為後，關於刑法第56條連續犯之規定，雖經總統於94
    年2月2日公布廢除，並自95年7月1日起生效，惟廢除連續犯
    後，須依數罪併罰之規定處罰，經比較後並非較有利於被告
    ，依修正後刑法第2條第1項前段之規定，自應適用行為時法
    即修正前刑法第56條連續犯之規定處斷。
  (二)另刑法第 41條第1項前段，於95年7月1日刑法修正公布實行
    前，原規定「犯最重本刑為 5年以下有期徒刑以下之刑之罪
    ，而受 6個月以下有期徒刑或拘役之宣告，因身體、教育、
    職業、家庭之關係或其他正當事由，執行顯有困難者，得以
    銀元300元(即新台幣900元）折算1日，易科罰金」，而修正
    公布施行之刑法第41條第1項前段則規定：「犯最重本刑為5
    年以下有期徒刑以下之刑之罪，而受 6個月以下有期徒刑或
    拘役之宣告，得以新台幣 1000元、2000元、3000元折算1日
    ，易科罰金」，比較新舊法規定，亦以修正公布施行前之易
    科罰金折算標準較有利於行為人。
  (三)又刑法第33條第5款關於罰金刑之規定，由「罰金：1元以上
    」，修正為「罰金：新臺幣1000元以上，以百元計算之」，
    本案刑法第320條第1項關於罰金刑部分，經比較新、舊法結
    果，應適用被告行為時法即修正前刑法第 33條第5款之規定
    較有利於行為人。
  (四)修正前刑法第28條：「二人以上共同實施犯罪之行為者，皆
    為正犯」之規定，修正為「二人以上共同實行犯罪之行為者
    ，皆為正犯」，本件被告不論依修正前、後刑法第28條之規
    定，均構成正犯，對被告而言並無有利或不利之情形，亦應
    適用舊法之規定。
  (五)比較時應就罪刑有關之共犯、未遂犯、想像競合犯、牽連犯
    、連續犯、結合犯，以及累犯加重、自首減輕暨其他法定加
    減原因（如身分加減）與加減例等一切情形，綜其全部罪刑
    之結果而為比較。經綜合比較新、舊法之結果，以被告行為
    時之舊法較有利於被告，依刑法第2條第1項前段規定，本案
    自應適用被告行為時之法律，併此敘明。
四、核被告所為，係犯刑法第320條第1項之竊盜罪，被告就上開
    兩次竊取被害人乙○○之馬達部分，與鄧吉祥彼此間有犯意
    之聯絡及行為之分擔，應依修正前刑法第28條之規定，論以
    共同正犯。被告先後 3次竊盜行為，時間緊接，犯罪構成要
    件相同，顯係基於概括之犯意反覆為之，應依修正前刑法第
    56條連續犯之規定，論以一罪，並加重其刑。原審以被告罪
    證明確，予以論罪科刑，固非無見，惟原判決未及審酌被告
    與鄧吉祥共同竊取乙○○所有之馬達部分，即有未洽，檢察
    官上訴意旨以此指摘原判決此部分不當，為有理由，自應由
    本院將原判決此部分(即被告於95年5月14日竊取丙○○之財
    物）及所定之應執行部分均撤銷改判（至被告於95年7月1日
    刑法實施後，另與蕭均仰共犯之搶奪及竊盜部分，因未上訴
    而確定）。爰審酌被告之素行、犯罪之動機，不思正途獲取
    生活所需，為圖一己之便，行竊他人之財物，造成被害人之
    財產損失，及犯罪後均坦承犯行，態度尚佳等一切情狀，量
    處有期徒刑5月，並諭知易科罰金之折算標準。
五、被告於94年12月16日19時許，雖曾與王玉菁共同至彰化縣和
    美鎮○○路 165號「輝南實業有限公司」，竊取該公司之廢
    鐵；另於95年1月23日23時10許，在南投縣草屯鎮○○街495
    號前，徒手竊取洪美惠所有停於該處之車號B4－2553號自小
    貨車上之電池，嗣經臺灣南投地方法院於 95年6月21日，以
    95年度簡上字第45號判處有期徒刑 4月確定，此有該案（下
    稱前案）之判決書附卷可參(見偵字第2425號卷第9、10頁）
    。惟被告係因與被害人丙○○住於同棟大樓內，案發當天在
    上開地下室停車場，適見丙○○所有之上開機車置物箱未關
    好，乃臨時起意竊取置物箱內之3000元等情，業據被告於偵
    查中坦承在卷（見偵字第2425號卷第14頁），況被告竊取上
    開3000元，距其前案最後一次行竊的時間(95年1月23日），
    已近 4個月，而本案係因介入偶然之因素（即丙○○之上開
    機車置物箱未關好），致被告有機可趁，是本案與前案間應
    無概括之犯意存在，非前案確定判決之既判力效力所及，附
    此敘明。
據上論結，應依刑事訴訟法第369條第1項前段、第364條、第299
條第1項前段，刑法第 2條第1項前段、第320條第1項，修正前法
第28條、第56條、第41條第1項前段，罰金罰鍰提高準條例第1條
前段、修正前罰金罰鍰提高準條例第2條，判決如主文。
本案經檢察官甲○○到庭執行職務。
中　　華　　民　　國　　96　　年　　2　　月　　27　　日
            刑事第十庭    審判長法　官　趙　春　碧
                                法　官　李　平　勳
                                法　官　蔡  名  曜
上列正本證明與原本無異。
不得上訴。
                                書記官　劉　恒  宏
中　　華　　民　　國　　96　　年　　3 　　月　　3 　 日
附錄本案所犯法條：
中華民國刑法第320條第1項（普通竊盜罪）
意圖為自己或第三人不法之所有，而竊取他人之動產者，為竊盜
罪，處5年以下有期徒刑、拘役或5百元以下罰金。
